【裁判字號】    90,訴,200
【裁判日期】    900921
【裁判案由】    毒品危害防制條例
【裁判全文】
台灣苗栗地方法院刑事判決                            九十年度訴字第二號
    公  訴  人  臺灣苗栗地方法院檢察署檢察官
    被      告  甲○○
右列被告因違反毒品危害防制條例案件，經檢察官提起公訴（九十年度毒偵字第八一
二號）及移送併案審理（九十年度毒偵字第一三二六號），本院判決如左：
    主  文
甲○○連續施用第一級毒品，累犯，處有期徒刑拾月；又連續施用第二級毒品，累犯
，處有期徒刑捌月，扣案之第一級毒品海洛因含袋重貳點捌公克、第二級毒品安非他
命含袋重拾肆點參公克沒收銷燬之及玻璃頭吸食器壹個、夾練袋貳拾個均沒收；應執
行有期徒刑壹年肆月，扣案之第一級毒品海洛因含袋重貳點捌公克、第二級毒品安非
他命含袋重拾肆點參公克均沒收銷燬，及玻璃頭吸食器壹個、夾練袋貳拾個均沒收。
    事  實
一、甲○○曾於民國八十四年間因違反麻醉藥品管理條例案件三次，均經台灣新竹地
    方法院判處有期徒刑五月、四月、六月確定，其中有期徒刑五月部分於八十五年
    三月十八日執行完畢，其餘更定其刑，於八十五年八月六日執行完畢；復於八十
    五年間因違反麻醉藥品管理條例案件二次，經台灣新竹地方法院判處有期徒刑六
    月、八月確定，其中有期徒刑六月部分於八十六年一月十三日及有期徒刑八月部
    分於八十六年九月十三日執行完畢。又因施用毒品案件，經依臺灣苗栗地方法院
    裁定送觀察、勒戒後，認無繼續施用毒品之傾向，檢察官於八十七年十一月二十
    一日以八十七年度偵字第四八五六號為不起訴處分確定。再因施用毒品案件，經
    依臺灣苗栗地方法院裁定送強制戒治，後於八十八年十二月三十一日停止戒治付
    保護管束，其因上開再犯施用毒品案件，並於八十八年十月十二日經本院判處有
    期徒刑十月確定。上開停止保護管束期間並於八十九年五月二十四日期滿。
二、甲○○又基於施用第一級之概括犯意，自九十年四月間某日起至九十年五月七日
    上午十時三十分回溯九十六小時內（起訴書誤載為五月三十一日之前三日），在
    中華民國台灣地區不詳地址，以毒品摻在香菸方式施用第一級品，經警於九十年
    五月七日晚上十時三十分在苗栗縣竹南鎮○○里○○路與自由街口，採尿呈現嗎
    啡陽性反應。
三、甲○○又基於施用第二級毒品之概括犯意，自九十年四月間某日起，至同年五月
    三十一日下午五時許（起訴書誤載為五月三十日），在苗栗縣竹南鎮○○里○○
    街二五九巷廿五號其住處等地，以安非他命置放於鋁箔紙燒烤方式施用第二級毒
    品安非他命，於同年六月一日凌晨一時許在苗栗縣頭份鎮土牛里土牛八十一號前
    查獲，當場扣得海洛因二包（毛重二．八公克）及安非他命二包（毛重十四．三
    公克）玻璃頭吸食器一個及夾鍊袋二十個，並經警採尿送驗呈甲基安非他命及嗎
    啡陽性反應，始悉上情。
四、案經苗栗縣警察局頭份分局報告臺灣苗栗地方法院檢察署檢察官偵查起訴及苗栗
    縣竹南分局報告臺灣苗栗地方法院檢察署檢察官移送併案審理。
        理  由
一、被告甲○○對於曾經施用毒品案，經觀察勒戒後，無繼續施用傾向，經不起訴處
    分確定，且於九十年四月間起至同年五月七日晚上十時三十分及同年五月三十一
    日下午五時內，以前開方式連續在苗栗縣竹南鎮○○里○○街二五九巷二十五號
    其住處等處，分別施用第一級毒品海洛因或第二級毒品安非他命為警查獲，復有
    查扣海洛因二包含袋重二點八公克及安非他命二包含袋重十四點三公克、玻璃頭
    吸食器一個、夾練袋二十扣案可稽，並有苗栗縣頭份分局尿液檢體登記對照表、
    苗栗縣衛生局及九十年五月十六出具九十衛檢字第9007989號呈嗎啡陽性反應及
    九十年六月十四日出具九十衛檢字第9009713號煙毒尿液檢驗成績書呈甲基安非
    他命陽性反應一份為憑。被告雖於本院審理時供稱同時施用第一級毒品海洛因及
    第二級毒品安非他命，然依照被告被查獲二次所採取檢驗報告分別呈嗎啡反應及
    甲基安非他命反應，可證縱如被告所言係同時施用第一級及第二級毒品，亦因施
    用分量之不足，而無法檢驗，因此本院認無法單純依據被告自白而作為認罪之唯
    一證據，因此應依據被告被查獲時間回溯九十六小時內（五月七日被查獲，被告
    於警察局供稱最後一次施用時間為五月一日，與目前能檢驗出九十六小時內施用
    情形不符）或被告在警察局所陳述施用時間，作為認定被告連續施用最後期間。
    又被告前因施用毒品案件，經依臺灣苗栗地方法院裁定送觀察、勒戒後，認無繼
    續施用毒品之傾向，由本署檢察官以八十七年度偵字第四八五六號為不起訴處分
    確定。再犯施用毒品案件，經臺灣苗栗地方法院判處有期徒刑十月確定，此有台
    灣苗栗地方法院檢察署八十七年度偵字第四八五六號不起訴處分書、八十八年度
    第二三九七號起訴書及臺灣苗栗地方法院八十八年度易字第三六九號判決各一件
    在卷足憑，其三犯施用毒品之罪行堪予認定。
二、核被告所為，係犯毒品危害防制條例第十條第一項之施用第一級毒品罪及同條第
    二項之施用第二級毒品罪。查被告持有第一級毒品海洛及第二級毒品安非他命因
    並進而施用，其持有之低度行為，應分別為施用之高度行為所吸收，不另論罪。
    其先後多次施用第一級毒品、第二級毒品之行為，均時間密接，犯罪構成要件相
    同，顯均係基於概括犯意反覆為之，均為連續犯，均應依刑法第五十六條之規定
    分別論以一罪，並加重其刑。又起訴書認為犯罪時間至九十年五月三十一日止，
    則公訴人移送併辦之九十年五月七日部分雖未據公訴人起訴，本為同一事實，有
    連續犯之關係，為起訴效力所及，基於審判不可分原則，應併予審理。又被告有
    事實欄所述之前科執行完畢，此有台灣苗栗地方法院檢察署刑案資料查註紀錄表
    及台灣高等法院被告全國前案紀錄表各一紙在卷可憑，其前受有期徒刑執行完畢
    後，五年內再犯本件有期徒刑以上之罪，均為累犯，均應依刑法第四十七條之規
    定遞加重其刑。末查其所犯前開二罪間，犯意各別，構成要件不同，應予分論併
    罰。爰審酌被告之素行、犯罪之動機、目的、所生危害及犯後坦承犯行之態度等
    一切情狀，量處如主文所示之主刑，並定其應執行之刑，以示懲儆。
三、扣案之第一級毒品海洛因含袋重二點八公克及安非他命十四點三公克，屬違禁物
    ，應依毒品危害防制條例第十八條第一項前段之規定，宣告沒收銷燬之；又玻璃
    頭吸食器一個及夾練袋二十個，為被告所有且係供施用毒品之用，業據被告供述
    在卷，應依刑法第三十八條第一項第二款宣告沒收。。
據上論斷，應依刑事訴訟法第二百九十九條第一項前段，毒品危害防制條例第十條第
一項、第二項、第十八條第一項前段，刑法第十一條前段、第五十六條、第四十七條
、第五十一條第五款、第三十八條第一項第二款，判決如主文。
本案經檢察官蔡宗熙到庭執行職務。
中      華      民      國    九十      年      九      月    二十一    日
                                  臺灣苗栗地方法院刑事庭
                                      法  官    張 珈 禎
右正本證明與原本無異。
如不服本判決，應於送達後十日內向本院提出上訴狀(須附繕本)，上訴於台灣高等
法院台中分院。
                                      書記官    黃 正 中
中      華      民      國    九十      年      九      月    二十一    日
附錄本案論罪科刑法條
毒品危害防制條例第十條第一項、第二項：
一、施用第一級毒品者，處六月以上五年以下有期徒刑。
二、施用第二級毒品者，處三年以下有期徒刑。
毒品危害防制條例第十八條第一項：
查獲之毒品及專供製造或施用毒品之器具，不問屬於犯人與否，均沒收銷燬之。但合
於醫藥或研究之用者，得不與銷燬。


司法院資訊處製作；財團法人民間司法改革基金會備份。
